---
title: "Visualização de Dados"
output:
  html_document:
    df_print: paged
knit: (function(input_file, encoding) { out_dir <- 'docs'; rmarkdown::render(input_file,
  encoding=encoding, output_file=file.path(dirname(input_file), out_dir, 'visualizacao.html'))})
---


## Datasets

```{r}
library(plotly)
library(datasets)
```

```{r}
nrow(mpg)
ncol(mpg)
```

## Gráfico de Linhas

```{r}
library(plotly)

trace_0 <- rnorm(100, mean = 5)
trace_1 <- rnorm(100, mean = 0)
trace_2 <- rnorm(100, mean = -5)
x <- c(1:100)

data <- data.frame(x, trace_0, trace_1, trace_2)

fig <- plot_ly(data, x = ~x)
fig <- fig %>% add_trace(y = ~trace_0, name = 'Padrão 1',mode = 'lines')
fig <- fig %>% add_trace(y = ~trace_1, name = 'Padrão 2', mode = 'lines+markers')
fig <- fig %>% add_trace(y = ~trace_2, name = 'Padrão 3', mode = 'markers')

fig
```



## Gráfico de Barras

Segue um gráfico de barras
```{r}
fig = plot_ly(data = mpg, x = ~model, y = ~year, type = 'bar')

fig
```

Filtrando instancias

```{r}
str(mpg)
```
Contando os valores do atributo "manufacturer" e pegando esses valores:

```{r}
counts = table(mpg$manufacturer)

values = unique(mpg$manufacturer)
```

Nosso primeiro histograma:

```{r}
fig = plot_ly(x = values, y = counts, type = 'bar',name=values)
fig = fig %>% layout(xaxis = list(title = 'Modelo'), yaxis = list(title = 'Ano'))
fig
```

Podemos testar também o gráfico de barras empilhado:

```{r}

counts = table(mpg$manufacturer)

fig <- plot_ly(data = mpg, x = ~model, y = ~year, type = 'bar')
#fig <- fig %>% layout(yaxis = list(title = 'Count'), barmode = 'stack')

fig
```

Vamos comparar agora apenas os carros das fabricantes Toyota e Volkswagen

```{r}
toyota = mpg[mpg$manufacturer == 'toyota',]
volks = mpg[mpg$manufacturer == 'volkswagen',]
```

Como fica a Toyota:

```{r}
toyota
```

Como fica Volkswagen:

```{r}
volks
```


## Gráfico de Pizza

```{r}

fig <- plot_ly(data = volks, labels = volks$year, x=volks$year, type = 'pie')

fig
```

## Gráfico de Pizza

```{r}

fig <- plot_ly(data = toyota, labels = toyota$class, x= toyota$class, type = 'pie')

fig
```

## Box Plot

```{r}
fig <- plot_ly(y=volks$displ, type = "box", name="Prices Volkswagen")
fig <- fig %>% add_trace(y=toyota$displ, name="Prices Toyota")


fig
```

```{r}
summary(volks$displ)
```

```{r}
fig <- plot_ly(y=volks$displ, type = "box", boxpoints = "all", name="Prices Volkswagen")
fig <- fig %>% add_trace(y=toyota$displ, name="Prices Toyota")


fig
```

## Gráfico de Dispersão

```{r}
fig = plot_ly(data = iris, x = ~Sepal.Length, y = ~Petal.Length)

fig
```

```{r}
library(plotly)

pal = c("red", "blue", "green")
pal = setNames(pal, c("virginica", "setosa", "versicolor"))

fig = plot_ly(data = iris, x = ~Sepal.Length, y = ~Petal.Length, color = ~Species, colors = pal)

fig
```

## Matrizes de gráficos de dispersão

```{r}

axis = list(showline=FALSE,
            zeroline=FALSE,
            gridcolor='#ffff',
            ticklen=4,
            titlefont=list(size=13))

fig <- iris %>%
  plot_ly()
fig <- fig %>%
  add_trace(
    type = 'splom',
    dimensions = list(
      list(label='sepal length', values=~Sepal.Length),
      list(label='sepal width', values=~Sepal.Width),
      list(label='petal length', values=~Petal.Length),
      list(label='petal width', values=~Petal.Width)
    ),
    color = ~Species, colors = c('#636EFA','#EF553B','#00CC96') ,
    marker = list(
      size = 7,
      line = list(
        width = 1,
        color = 'rgb(230,230,230)'
      )
    )
  )
fig <-  fig %>% style(diagonal = list(visible = FALSE))
fig <- fig %>%
  layout(
    hovermode='closest',
    dragmode= 'select',
    plot_bgcolor='rgba(240,240,240, 0.95)',
    xaxis=list(domain=NULL, showline=F, zeroline=F, gridcolor='#ffff', ticklen=4),
    yaxis=list(domain=NULL, showline=F, zeroline=F, gridcolor='#ffff', ticklen=4),
    xaxis2=axis,
    xaxis3=axis,
    xaxis4=axis,
    yaxis2=axis,
    yaxis3=axis,
    yaxis4=axis
  )

fig
```
Podemos utilizar a análise das componentes principais (PCA) para alterar a representação dos dados originais:


Um bom tutorial sobre PCA pode ser encontrado neste [link](https://operdata.com.br/blog/analise-de-componentes-principais/)

Variância acumulada das componentes principais:

```{r}
pca = prcomp(iris[,1:4])
summary(pca)
```

Modificando a base de dados:

```{r}
library(plotly)
library(stats)
data(iris)
X <- subset(iris, select = -c(Species))
prin_comp <- prcomp(X, rank. = 2)
components <- prin_comp[["x"]]
components <- data.frame(components)
components <- cbind(components, iris$Species)
components$PC2 <- -components$PC2

fig <- plot_ly(components, x = ~PC1, y = ~PC2, color = ~iris$Species, colors = c('#636EFA','#EF553B','#00CC96'), type = 'scatter', mode = 'markers')%>%
  layout(
    legend=list(title=list(text='color')),
    plot_bgcolor='#e5ecf6',
    xaxis = list(
      title = "0",
      zerolinecolor = "#ffff",
      zerolinewidth = 2,
      gridcolor='#ffff'),
    yaxis = list(
      title = "1",
      zerolinecolor = "#ffff",
      zerolinewidth = 2,
      gridcolor='#ffff'))
fig
```



```{r}
install.packages("tsne")
```
Agora vamos realizar a apresentação dos dados

```{r}
library(tsne)

features = subset(iris, select = -c(Species)) 

set.seed(0)
tsne <- tsne(features, initial_dims = 2)
tsne <- data.frame(tsne)
pdb <- cbind(tsne,iris$Species)
fig <-  plot_ly(data = pdb ,x =  ~X1, y = ~X2, type = 'scatter', split = ~iris$Species)

fig
```

não-supervisionado

